臺灣雲林地方法院刑事判決　　　　　　　100年度訴字第895號
　　　　　　　　　　　　　　　　　　　100年度易字第717號
公　訴　人　臺灣雲林地方法院檢察署檢察官
被　　　告　吳少禾
指定辯護人　本院公設辯護人許俊雄
上列被告因違反槍砲彈藥刀械管制條例等案件，經檢察官提起公
訴（100 年度偵字第4726號），及追加起訴（100 年度蒞追字第
5 號、100 年度蒞字第2125號），本院合併審理，判決如下：
    主  文
吳少禾未經許可，持有空氣槍，累犯，處有期徒刑壹年拾月，併
科罰金新臺幣萬元，罰金如易服勞役，以新臺幣壹仟元折算壹
日，扣案之空氣槍壹支（含彈匣壹個，槍枝管制編號00000
00000號）沒收之。又以加害生命、身體之事，恐嚇他人致
生危害於安全，累犯，處有期徒刑月。又以加害生命、身體之
事，恐嚇他人致生危害於安全，累犯，處有期徒刑肆月，扣案之
空氣槍壹支（含彈匣壹個，槍枝管制編號0000000000
號）沒收之。應執行有期徒刑貳年貳月，併科罰金新臺幣萬元
，罰金如易服勞役，以新臺幣壹仟元折算壹日，扣案之空氣槍壹
支（含彈匣壹個，槍枝管制編號0000000000號）沒收
之。
    事  實
一、吳少禾（綽號「俊ㄚ」）前因竊盜案件，經本院以93年度
    簡上字第149 號判處有期徒刑9 月確定；又因施用第一級
    、第二級毒品案件，經本院以94年度訴字第297 號分別判處
    有期徒刑1 年、6 月確定；再因竊盜案件，經本院以94年
    度易字第430 號判處有期徒刑7 月確定；上開、所示之
    3 罪，經本院裁定定其應執行有期徒刑2 年確定，並與上開
    所示之罪接續執行，於民國96年03月19日因縮短刑期假釋
    出監，至96年07月16日假釋期滿未經撤銷，以已執行完畢論
    。嗣復因竊盜案件，經本院以96年度虎簡字第521 號判處
    有期徒刑4 月確定；又因竊盜案件，經本院以96年度虎簡
    字第529 號判處有期徒刑6 月確定；再因施用第一級毒品
    案件，經本院以97年度訴字第43號判處有期徒刑11月確定；
    又再因施用第一級、第二級毒品案件，經本院以97年度訴
    字第410 號分別判處有期徒刑10月、6 月，應執行有期徒刑
    1 年2 月確定；上揭至所示之3 罪，經本院以97年度聲
    字第392 號裁定定其應執行有期徒刑1 年7 月確定，並與上
    開所示之應執行有期徒刑1 年2 月接續執行，於99年03月
    15日因縮短刑期假釋出監，至99年08月07日假釋期滿未經撤
    銷，以已執行完畢論。詎吳少禾竟不知悔改，分別為下列犯
    行：
  (一)吳少禾明知具有殺傷力之空氣槍，為槍砲彈藥刀械管制條例
    管制之物品，未經主管機關許可，不得持有，竟於90年間某
    日，基於持有具有殺傷力之空氣槍之犯意，在位於雲林縣虎
    尾鎮之二等兵模型店內，以新臺幣（下同）8,000 元之代價
    ，購得可發射金屬彈丸具有殺傷力之空氣槍1 支（含彈匣1
    個，槍枝管制編號0000000000號），未經許可而持有之，並
    將上開空氣槍藏放於其位在雲林縣虎尾鎮新吉里新吉47號之
    住處內。
  (二)緣吳少禾因懷疑其與前女友分手原因係因王能智之介入，而
    心生不滿，遂基於恐嚇危害安全之犯意，於100 年08月09日
    19、20時許，以其所使用之門號0000000000號行動電話撥打
    給持用門號0000000000號行動電話之王能智，向王能智恫稱
    ：要給你死，要讓你斷手斷腳等語，以此加害生命、身體之
    言語恐嚇王能智，使王能智心生畏懼，致生危害於安全。
  (三)嗣吳少禾仍懷疑王能智介入其與前女友之感情，並與其前女
    友同居，又再於100 年09月09日18時16分、19時17分、47分
    、20時17分、36分許，以其使用之門號0000000000號行動電
    話與持用門號0000000000號行動電話之王能智聯繫，與王能
    智相約至址設雲林縣斗南鎮○○路239 號之「美峰檳榔城」
    （追加起訴書誤載為「美峰檳榔攤」，下稱「美峰檳榔城」
    ）碰面，於同日20時36分後之某時許，吳少禾與王能智即在
    「美峰檳榔城」飲酒，席間吳少禾另基於恐嚇危害安全之犯
    意，先以言詞向王能智恫嚇稱：帶我去你家，看我前女友的
    物品有無在你家，若有，就要處理你等語，復持上開空氣槍
    槍口指向王能智，並表示槍是真的，要試試看，隨後即朝渠
    2 人飲用之酒瓶射擊1 槍，藉此加害生命、身體之言語及舉
    止恐嚇王能智，使王能智心生畏懼，致生危害於安全；適王
    能智因任職之汽車公司尚有事情待處理，遂先行離去，隨後
    ，吳少禾亦至王能智所任職之前揭汽車公司，向王能智詢問
    住處地址，並接續上開恐嚇危害安全之犯意，向王能智恫稱
    ：如果不是住那的話，要給你好看等語，以此加害生命、身
    體之言語恐嚇王能智，使王能智心生畏懼，致生危害於安全
    。嗣因「美峰檳榔城」之老闆娘陳秀慧見吳少禾持有上開空
    氣槍恐嚇王能智，隨即報警，於同日21時50分許，為警在「
    美峰檳榔城」當場查獲吳少禾，並扣得上開空氣槍1 枝（含
    彈匣1 個），始循線查悉上情。
二、案經王能智訴由雲林縣警察局斗南分局報告臺灣雲林地方法
    院檢察署（下稱雲林地檢署）檢察官偵查起訴及追加起訴。
    理  由
壹、程序部分：
一、起訴及審判範圍：
    按於第一審辯論終結前，得就與本案相牽連之犯罪或本罪之
    誣告罪，追加起訴，刑事訴訟法第265 條第1 項定有明文。
    經查，檢察官就被告吳少禾涉犯如事實欄一之(一)、(二)所載之
    持有上開空氣槍及於100 年08月09日恐嚇部分提起公訴，由
    本院以100 年度訴字第895 號案件審理，嗣檢察官於第一審
    言詞辯論終結前之100 年11月14日，追加起訴被告如事實欄
    一之(三)所載於100 年09月09日之恐嚇行為（追加起訴案號：
    100 年度蒞追字第5 號、100 年度蒞字第2125號），經本院
    受理後分以100 年度易字第717 號案件審理，核屬刑事訴訟
    法第7 條第1 款所稱「一人犯數罪」之相牽連案件，依上開
    規定，應予准許，本院自得將上開兩案合併審理、判決，先
    予敘明。
二、證據能力部分：
  (一)按被告以外之人於審判外之言詞或書面陳述，除法律有規定
    者外，不得為證據，刑事訴訟法第159 條第1 項定有明文。
    復按法院或檢察官依刑事訴訟法第208 條規定囑託醫院、學
    校或其他相當之機關、團體為鑑定時，祇須其以言詞或書面
    提出之鑑定報告，符合刑事訴訟法第206 條第1 項、第208
    條所規定之形式要件，即具有證據能力，此即屬於刑事訴訟
    法第159 條第1 項所稱「法律有規定」之特別情形（最高法
    院96年度台上字第6842號判決意旨參照）。又因司法警察機
    關調查中之案件，為因應實務上、或因量大、或有急迫之現
    實需求，併例行性當然有鑑定之必要者，如槍彈有無殺傷力
    之鑑定，基於檢察一體原則，得由該管檢察長對於轄區內之
    案件，以事前概括選任鑑定人或囑託鑑定機關團體方式，俾
    便轄區內之司法警察官、司法警察對於調查中之此類案件，
    得即時送請先前已選任之鑑定人或囑託之鑑定機關、團體實
    施鑑定，以求時效（法務部92年09月01日法檢字第09200350
    83號函參照）。而臺灣高等法院檢察署已概括選任內政部警
    政署刑事警察局為轄區司法警察機關調查中案件有關槍彈有
    無殺傷力之鑑定事項之鑑定機關。此種由檢察機關概括選任
    鑑定人或概括囑託鑑定機關、團體，再轉知司法警察官、司
    法警察於調查犯罪時參考辦理之作為，法無明文禁止，係為
    因應現行刑事訴訟法增訂傳聞法則及其例外規定之實務運作
    而為，此種由司法警察官、司法警察依檢察官所概括選任之
    鑑定或囑託鑑定機關、團體所為之鑑定結果，與檢察官選任
    或囑託為鑑定，性質上並無差異，同具有證據能力（最高法
    院96年度台上字第2860號判決意旨參照）。本件卷附之內政
    部警政署刑事警察局100 年10月03日刑鑑字第1000123480號
    之鑑定書（見雲林地檢署100 年度偵字第4726號偵查卷《下
    稱偵卷》第45頁正面至第46頁正面），係由警察機關依照上
    級檢察機關首長函示指示送請該局進行鑑定所得結果，依據
    刑事訴訟法第159 條之立法理由及同法第206 條、第208 條
    規定，有證據能力。
  (二)復按被告以外之人於審判外之陳述，雖不符刑事訴訟法第15
    9 條之1 至之4 之規定，而經當事人於審判程序同意作為證
    據，法院審酌該言詞陳述或書面陳述作成時之情況，認為適
    當者，亦得為證據；當事人、代理人或辯護人於法院調查證
    據時，知有同法第159 條第1 項不得為證據之情形，而未於
    言詞辯論終結前聲明異議者，視為有前項之同意，同法第15
    9 條之5 定有明文。查本件除前述之鑑定報告外，本判決所
    引用具傳聞性質之各項供述或書面證據，業經檢察官、被告
    及其辯護人於本院行準備程序時表明同意列為證據（見本院
    100 年度訴字第895 號審理卷《下稱100 訴895 號卷》第10
    6 頁反面至第107 頁正面；本院100 年度易字第717 號審理
    卷《下稱100 易717 號卷》第29頁反面至第30頁正面），復
    經本院於審判期日逐一提示予檢察官、被告及其辯護人表示
    意見，迄至本院言詞辯論終結前，均未就證據能力之部分聲
    明異議（見100 訴895 號卷第119 頁正面至第120 頁正面；
    100 易717 號卷第39頁正面至第40頁正面），本院審酌該等
    證據之取得過程並無瑕疵，與本案待證事實間復具有相當之
    關聯性，以之為本件證據尚無不當，依刑事訴訟法第159 條
    之5 規定，自得採為本件認定事實之證據。
貳、實體部分：
一、認定犯罪事實所憑之證據及理由：
  (一)關於事實欄一之(一)所示之被告持有具有殺傷力之空氣槍部分
    ：
    此部分犯罪事實，迭據被告於偵查及本院審理時坦承不諱（
    見偵卷第25頁；100 訴895 號卷第106 頁正面、第10 7 頁
    正面、第119 頁正面），復有刑案現場照片12張附卷可參（
    見雲林縣警察局斗南分局雲警南刑字第1001000752號偵查卷
    《下稱警卷》第24頁至第28頁、第31頁至第32頁），並有空
    氣槍1 支（含彈匣，槍枝管制編號0000000000號）扣案為憑
    ，且有雲林縣警察局斗南分局搜索扣押筆錄暨扣押物品目錄
    表1 份在卷可考（見警卷第13頁至第15-1頁），足徵被告前
    揭自白應屬實情。又扣案之空氣槍1 支，經送內政部警政署
    刑事警察局鑑定結果，認係氣體動力式槍枝，以外接高壓鋼
    瓶內氣體為發射動力，經以金屬彈丸測試3 次，其中彈丸（
    直徑6.0 ｍｍ、重量0.88ｇ）最大發射速度為每秒162 公尺
    ，計算其動能為11焦耳，換算其單位面積動能為每平方公分
    38焦耳；而依日本科學警察研究所之研究結果，彈丸單位面
    積動能達每平方公分20焦耳即足以穿入人體皮肉層，且依該
    局對活豬作射擊測試結果，彈丸單位面積動能達每平方公分
    24焦耳即足以穿入豬隻皮肉層，有該局100 年10月03日刑鑑
    字第1000123480號鑑定書1 份暨所附之照片4 張在卷足參（
    見偵卷第45頁正面至第46頁正面），顯見該支空氣槍已具殺
    傷力，而非一般單純以氣體作為發射動力之玩具槍枝可資比
    擬。是被告此部分自白應屬信實可採。
  (二)關於事實欄一之(二)、(三)所示之被告恐嚇危害安全部分：
    此部分犯罪事實，業據被告於偵查及本院審理時坦承不諱（
    見偵卷第25頁至第27頁、第34頁；100 訴895 號卷第106 頁
    正面、第107 頁正、反面、第119 頁正面；100 易717 號卷
    第29頁正面、第30頁正、反面），核與證人即告訴人王能智
    於警詢及偵訊時指述於事實欄一、(二)、(三)所載之時地，遭被
    告恐嚇等情相符（見警卷第7 頁至第8 頁；偵卷第34頁至第
    35頁），且經證人即在「美峰檳榔城」現場目擊者陳秀慧於
    警詢及偵訊時證述明確（見警卷第11頁；偵卷第36頁），復
    有被告持用之門號0000000000號行動電話及告訴人持用之門
    號0000000000號行動電話於100 年08月09日、同年09月09日
    之雙向通聯紀錄各1 份、遭被告持上開空氣槍射擊之酒瓶照
    片2 張、現場照片7 張、內政部警政署刑事警察局100 年10
    月03日刑鑑字第1000123480號鑑定書1 份暨所附之照片4 張
    在卷足參（見警卷第24頁、第29頁至第32頁；偵卷第45頁正
    面至第46頁正面；100 訴895 號卷第25頁反面、第50頁反面
    、第52頁反面至第53頁正面、第59頁正面），並有空氣槍1
    支（含彈匣1 個，槍枝管制編號0000000000號）扣案為憑，
    且有雲林縣警察局斗南分局搜索扣押筆錄暨扣押物品目錄表
    1 份在卷可考（見警卷第13頁至第15-1頁），足徵被告此部
    分自白與事實相符，堪予採信。
  (三)綜上事證，本件事證已臻明確，被告持有具有殺傷力之空氣
    槍、恐嚇之犯行均堪予認定，應依法論科。
二、論罪科刑之理由：
  (一)核被告就事實欄一之(一)所示之犯行，係犯槍砲彈藥刀械管制
    條例第8 條第4 項之未經許可持有具有殺傷力之空氣槍罪；
    就事實欄一之(二)、(三)所示之犯行，均係犯刑法第305 條之恐
    嚇危害安全罪。復被告自90年間某日起持有上開空氣槍，其
    持有行為繼續至100 年09月09日始為警查獲而完結，期間槍
    砲彈藥刀械管制條例第8 條雖先後於94年01月26日、100 年
    01月05日修正施行，及刑法雖於95年07月01日修正施行，然
    被告之持有空氣槍行為自90年間某日繼續至被查獲之100 年
    09月09日，其持有行為之終了既於該條例及刑法修正公布施
    行後，自無行為後法律變更可言，自應適用行為終止時之現
    行法律相關規定處斷（最高法院89年度台非字第186 號判決
    、95年度台上字第2250號、第3461號判決參照），併予敘明
    。
  (二)被告於事實欄一之(三)所示之時地，先以言語、持槍恐嚇告訴
    人，隨後復至告訴人之公司再出言恐嚇告訴人，此接續恐嚇
    告訴人，其時間、地點極為密接，係出於單一之恐嚇犯意，
    依一般社會健全觀念，其各行為之獨立性極為薄弱，應認僅
    係單一犯罪行為之數個舉動接續實施，客觀上尚難割裂成數
    個犯罪行為而分別評價，為接續犯，應屬實質上一罪。
  (三)又按未經許可持有槍、彈，一經持有即成立犯罪；至其持有
    之繼續乃行為之繼續，俟持有行為終了為止，僅屬一個持有
    行為，不得割裂論罪。若以之犯他罪，兩罪間之關係如何，
    應視開始持有之原因為斷。倘意圖犯某罪而持有槍、彈，嗣
    果以之犯該罪，兩罪間即有方法結果之牽關係，應從一重處
    斷。如原僅為單純持有，嗣始起意持之犯他罪；或意圖犯某
    罪而持有，卻持之犯他罪，因其持有之初即已成立犯罪，應
    與另犯之他罪分論併罰（最高法院90年度台上字第684 號、
    第3270號判決要旨參照）。被告於90年間某日，持有上開具
    有殺傷力之空氣槍，違反槍砲彈藥刀械管制條例犯罪已完成
    ，嗣因懷疑告訴人介入其與前女友之感情，心生不滿，而另
    行起意持上開具有殺傷力之空氣槍遂行事實欄一之(三)所示之
    恐嚇危害安全之犯行，揆諸前開說明，被告就如事實欄一之
    (一)所示未經許可持有具有殺傷力之空氣槍罪，與如事實欄一
    之(三)所示之恐嚇危害安全罪間，應分論併罰。是被告所犯上
    開未經許可持有具有殺傷力之空氣槍罪、恐嚇危害安全罪（
    2 罪）之各罪間，犯意各別，行為互殊，應予分論併罰。
  (四)按刑法之繼續犯，有狀態繼續與行為繼續之別，犯未經許可
    ，持有槍枝、子彈之罪，前後行為屬犯罪之繼續，為一犯罪
    行為，不能割裂，是以犯未經許可，持有槍枝、子彈罪，犯
    罪行為既跨越前案有期徒刑執行完畢之前後，不能謂非刑之
    執行完畢後仍犯罪，仍應論以累犯（最高法院98年度台上字
    第7497號判決意旨參照）。查被告有事實欄一所載前科及有
    期徒刑執行完畢之情形，有臺灣高等法院被告前案紀錄表及
    刑案資料查註紀錄表各1 份在卷可按。其受有期徒刑之執行
    完畢，5 年內故意再犯本件法定本刑有期徒刑以上之3 罪，
    均為累犯，應分別依刑法第47條第1 項規定加重其刑。
  (五)按因槍砲彈藥刀械管制條例第8 條第1 項之規定有關空氣槍
    部分，對犯該罪而情節輕微者，未併為得減輕其刑或另為適
    當刑度之規定，經司法院釋字第669 號解釋，認與憲法第23
    條之比例原則有違，應自該解釋公布之日（即98年12月25日
    ）起至遲於1 年屆滿時失其效力，槍砲彈藥刀械管制條例第
    8 條爰增訂第6 項：「犯第1 項、第2 項或第4 項有關空氣
    槍之罪，其情節輕微者，得減輕其刑」，於100 年01月05日
    經總統公布、同年月07日生效施行。查本件被告未經許可持
    有具殺傷力之空氣槍，其行為雖無足取，惟其持有之上開空
    氣槍，經內政部警政署刑事警察局鑑定結果，最大發射單位
    面積動能僅為每平方公分38焦耳，殺傷力究與具有強大殺傷
    力之改造槍枝有別，且該空氣槍係以裝填金屬彈丸為其射出
    物，對於他人生命、身體之威脅程度，實低於以裝填火藥且
    具金屬彈頭之子彈作為發射物之槍枝，危害社會治安之程度
    無從與裝填火藥且具金屬彈頭之子彈作為發射物之槍枝相提
    並論，兼衡被告其持有上開空氣槍之動機僅為打小鳥之休閒
    使用（見100 訴895 號卷第107 頁正面），且僅持有上開空
    氣槍1 支，對於社會後續潛在之危險較低，與一般擁槍自重
    者不同，惡性程度相對輕微，堪認本件被告犯罪情節尚屬較
    輕微，就被告所犯如事實欄一、(一)所示之未經許可持有具殺
    傷力之空氣槍犯行，爰依槍砲彈藥刀械管制條例第8 條第6
    項之規定減輕其刑。並依刑法第71條第1 項規定應先加後減
    之。
  (六)至被告辯護人為被告利益請求就被告所犯如事實欄一、(一)所
    示之未經許可持有具殺傷力之空氣槍犯行，援引刑法第59條
    規定減輕其刑等語（見100 訴895 號卷第145 頁正面至第14
    6 頁正面）。惟按刑法第59條所規定之酌量減輕其刑，係裁
    判上之減輕，必以犯罪之情狀可憫恕，認為宣告法定最低度
    之刑猶嫌過重者，始有其適用。如別有法定減輕之事由，應
    先依法定減輕事由減輕其刑後，猶嫌過重時，始得為之（最
    高法院88年度台上字第1862號判決參照）。查被告已成年，
    有相當程度之社會歷練，在持有上開空氣槍前，亦曾入監服
    刑，對非法持有具有殺傷力空氣槍乃係法律所禁止之違法行
    為，當知之甚明，卻仍購買上開空氣槍而持有之，持有時間
    長達10年之久，期間非短，持有中猶攜帶外出，犯如事實欄
    一之(三)所示之恐嚇危害安全犯行，已使他人之生命、身體安
    全處於危險狀態中，被告所為應予非難，復被告係為警循線
    查獲，並非其主動向員警報繳上開空氣槍，且被告所犯未經
    許可持有具有殺傷力之空氣槍罪刑已依槍砲彈藥刀械管制條
    例第8 條第6 項之規定，減輕其刑，最低刑可判處有期徒刑
    1 年6 月，如此被告所犯未經許可持有具有殺傷力之空氣槍
    罪，難認有何仍嫌過重、顯可憫恕、不符比例及縱使量處法
    定最低刑度之刑仍嫌過重之情形，客觀上尚不足以引起一般
    同情，自無刑法第59條規定酌減其刑之適用，被告之辯護人
    上開請求難認可採，併予敘明。
  (七)爰審酌被告前有事實欄一所載之犯罪前科，有臺灣高等法院
    被告前案紀錄表在卷可按，素行並非良好，其僅因為從事打
    小鳥之休閒活動，而無視法律之禁止持有具殺傷力空氣槍長
    達約10年，已對不特定大眾之生命、身體安全構成潛在威脅
    ，又因懷疑告訴人介入其與前女友之感情而心生不滿，竟以
    加害生命、身體之事恫嚇告訴人，復持上開具有殺傷力之空
    氣槍恐嚇告訴人，致告訴人心生畏懼，對告訴人之心理造成
    不小傷害，犯罪情節不輕，對社會治安亦造成危害，惟慮及
    被告所持有之上開空氣槍雖具殺傷力，但其殺傷力非鉅，且
    被告於偵查及本院審理時均坦承犯行，深具悔意，犯後態度
    尚佳，兼衡告訴人於偵查時亦表示願意原諒被告（見偵卷第
    37頁），暨被告自陳家中尚有父母親、兄弟，從事養豬工工
    作之生活狀況，學歷為高職肄業之智識程度（見本院卷第12
    1 頁反面、第123 頁正面）等一切情狀，分別量處如主文所
    示之刑，及就併科罰金部分諭知易服勞役之折算標準，並就
    所處之有期徒刑部分定其應執行之刑，以資懲儆。另檢察官
    雖對被告具體求刑判處應執行有期徒刑1 年10月（見100 訴
    895 號卷第122 頁反面；100 易717 號卷第42頁反面），惟
    本院審酌上情，認量處如主文所示之刑為適當，檢察官之求
    刑，核屬過輕，附此敘明。
  (八)沒收之部分：
  1.至扣案之空氣槍1 支（含彈匣，槍枝管制編號0000000000號
    ），係槍砲彈藥刀械管制條例第4 條第1 項第1 款所稱之槍
    砲，依同條例第5 條之規定，非經中央主管機關許可不得製
    造、販賣、運輸、持有及轉讓，係違禁物，應依刑法第38條
    第1 項第1 款規定，於被告持有具有殺傷力空氣槍罪項下宣
    告沒收，且上開空氣槍亦係被告為如事實欄一之(三)所示恐嚇
    告訴人所使用，併於事實欄一之(三)所示恐嚇罪項下宣告沒收
    。
  2.未扣案之門號0000000000號行動電話（含SIM 卡1 枚）1 支
    ，雖供被告為如事實欄一之(二)所示之恐嚇告訴人所使用，惟
    查該門號之申登人為被告之母莊秀琴，有臺灣大哥大資料查
    詢1 份在卷可參（見100 訴895 號卷第52頁正面），卷內並
    無證據證明該行動電話為被告所有，且非違禁物，況該行動
    電話並非專供被告為恐嚇危害安全使用，無將該行動電話宣
    告沒收之必要，爰不為沒收之諭知。
據上論斷，應依刑事訴訟法第299條第1項前段，槍砲彈藥刀械管
制條例第8 條第4 項、第6 項，刑法第11條前段、第305 條、第
47條第1 項、第42條第3 項、第38條第1 項第1 款、第51條第5
款、第9 款，刑法施行法第1 條之1 第1 項、第2 項前段，判決
如主文。
中    華    民    國   100    年    12    月    30    日
            刑事第四庭  審判長法  官  廖國勝
                              法  官  楊皓潔
                              法  官  陳佩怡
以上正本證明與原本無異。
如不服本判決應於收受判決後10日內向本院提出上訴書狀，並應
敘述具體理由；其未敘述上訴理由者，應於上訴期間屆滿後20日
內向本院補提理由書（均須按他造當事人之人數附繕本）。「切
勿逕送上級法院」。
                              書記官  林佳慧
中    華    民    國   100    年    12    月    30    日
附錄本案論罪科刑法條全文：
槍砲彈藥刀械管制條例第8條
未經許可，製造、販賣或運輸鋼筆槍、瓦斯槍、麻醉槍、獵槍、
空氣槍或第 4 條第 1 項第 1 款所定其他可發射金屬或子彈具
有殺傷力之各式槍砲者，處無期徒刑或 5 年以上有期徒刑，併
科新臺幣 1 千萬元以下罰金。
未經許可，轉讓、出租或出借前項所列槍枝者，處 5 年以上有
期徒刑，併科新臺幣 1 千萬元以下罰金。
意圖供自己或他人犯罪之用，而犯前二項之罪者，處無期徒刑或
7 年以上有期徒刑，併科新臺幣 1 千萬元以下罰金。
未經許可，持有、寄藏或意圖販賣而陳列第 1 項所列槍枝者，
處 3 年以上 10 年以下有期徒刑，併科新臺幣 7 百萬元以下罰
金。
第 1 項至第 3 項之未遂犯罰之。
犯第 1 項、第 2 項或第 4 項有關空氣槍之罪，其情節輕微者
，得減輕其刑。
中華民國刑法第305條
（恐嚇危害安全罪）
以加害生命、身體、自由、名譽、財產之事，恐嚇他人致生危害
於安全者，處 2 年以下有期徒刑、拘役或 3 百元以下罰金。